【裁判字號】    98,上訴,1107
【裁判日期】    980402
【裁判案由】    毒品危害防制條例
【裁判全文】
臺灣高等法院刑事判決                98年度上訴字第1107號
上  訴  人  臺灣桃園地方法院檢察署檢察官
被      告  甲○○
上列上訴人因被告違反毒品危害防制條例案件，不服臺灣桃園地
方法院97年度審訴字第2986號，中華民國97年11月28日第一審協
商判決（起訴案號：臺灣桃園地方法院檢察署97年度毒偵字第42
20號），提起上訴，本院判決如下：
    主  文
上訴駁回。
    理  由
一、按協商判決除有刑事訴訟法第455條之4第1項第1款於聲請協
    商程序終結前，被告撤銷協商合意或檢察官撤回協商聲請者
    ，或第2款被告之協商意思非出於自由意志者，或第4款被告
    所犯非第455條之2所定得以協商判決者，或第6 款被告有其
    他較重之裁判上一罪之犯罪事實者，或第7 款法院認應諭知
    免刑、免訴、不受理者等情形之一，或違反刑事訴訟法第45
    5條之4第2 項後段「法院應於協商合意範圍內為判決。法院
    為協商判決所科之刑，以宣告緩刑、2 年以下有期徒刑、拘
    役或罰金為限。」之規定者外，不得上訴；協商判決之上訴
    ，除本編有特別規定外，準用第三編第一章及第二章之規定
    ；第二審法院認上訴有不合法律上程式或法律上不應准許，
    或其上訴權已喪失之情形者，應以判決駁回之，刑事訴訟法
    第455條之10第1項、第455條之11第1項、第367 條前段分別
    定有明文。
二、經查，本件被告所為係犯毒品危害防制條例第10條第1 項之
    施用第一級毒品罪及同條第2項之施用第二級毒品罪等2罪，
    且均為累犯，各該法定刑經依累犯規定加重二分之一後，仍
    均非屬最輕本刑3 年以上有期徒刑之罪。而本案被告於原審
    第一次準備程序時，即承認檢察官起訴施用第一級毒品、第
    二級毒品罪之犯行（見原審卷26頁），復經被告之同意，檢
    察官聲請法院同意於審判外與被告進行協商，經被告與檢察
    官進行協商，嗣被告與檢察官兩造即達成被告認罪，並同意
    接受「被告施用第一級毒品部分，量處有期徒刑6 月、施用
    第二級毒品部分，量處有期徒5 月。定應執行刑有期徒刑10
    月」之科刑協商合意。而經原審法院告以協商判決所適用之
    上訴權限等限制規定後，被告與檢察官仍向原審陳明達成如
    上之科刑協商合意，且該協商合意係出於自由意旨無訛，當
    事人雙方及公設辯護人並於該次筆錄上簽名等情，有原審簡
    式審判（含協商程序）筆錄在卷可佐（見原審卷31至33頁）
    ，足徵本案協商程序係於被告認罪並同意之基礎下依法進行
    ，被告並與檢察官達成合意協商科刑之範圍為「被告施用第
    一級毒品部分，量處有期徒刑6 月、施用第二級毒品部分，
    量處有期徒5 月。定應執行刑有期徒刑10月」。是原審依協
    商合意範圍內判決被告「施用第一級毒品，累犯，處有期徒
    刑6月。又施用第二級毒品，累犯，處有期徒刑5月。應執行
    有期徒刑10月」，核屬有據，並無違反前揭所載之要件。又
    被告及公訴人並未於原審協商程序終結前，撤銷協商合意或
    撤回協商聲請，且本件亦無有其他較重之裁判上一罪之犯罪
    事實，復無應諭知免刑、免訴、不受理等情形；另協商判決
    判處被告應執行有期徒刑10月，亦在兩造協商範圍，且未違
    反刑事訴訟法第455條之4第2 項「法院應於協商合意範圍內
    為判決。法院為協商判決所科之刑，以宣告緩刑、2 年以下
    有期徒刑、拘役或罰金為限。」規定之情形，是依前開說明
    ，本件係屬不得上訴之案件。
三、檢察官上訴意旨略謂被告所犯施用第一級毒品案件，應構成
    累犯，原審判決就被告此部分犯行，並未依法加重其刑，適
    用法則顯有不當云云，惟依前開所述，本件原判決就被告所
    犯施用第一、二級毒品犯行所科之刑及所定之應執行刑既均
    係在協商合意範圍內所為，且本件協商判決亦無刑事訴訟法
    第455條之4第1項第1款、第2款、第4款、第6款、第7款所定
    情形之一，或違反同條第2 項之規定，對於該協商判決，自
    不得上訴，況原判決適用累犯適法與否，亦非屬上開所定得
    上訴之範圍，如原審就被告施用第一級毒品之犯行，未就累
    犯規定加重其刑之法律適用確有違誤，亦僅屬得否非常上訴
    之問題而已，尚非可執為協商判決上訴之事由。是檢察官對
    於不得上訴之案件，提起本件上訴，其上訴即屬法律上不應
    准許，揆諸首開說明，自應駁回其上訴，並不經言詞辯論為
    之。
據上論斷，應依刑事訴訟法第455條之11第1項、第367 條前段、
第372條，判決如主文。
中    華    民    國    98    年     4    月     2    日
                  刑事第十庭    審判長法  官 楊炳禎
                                      法  官 陳春秋
                                      法  官 李春地
以上正本證明與原本無異。
不得上訴。
                                      書記官 蘇秋
中    華    民    國    98    年    4     月    2     日


司法院資訊處製作；財團法人民間司法改革基金會備份。
